臺灣苗栗地方法院民事簡易判決　九十一年度苗簡字第四二號
　　原　　　告　乙○○
　　訴訟代理人　黃碧淇
　　被　　　告　甲○○
右當事人間請求給付票款事件，本院判決如左：
    主      文
被告應給付原告新台幣參拾伍萬元及各如附表所示提示日起至清償日止，按週年利率
百分之六計算之利息。
訴訟費用由被告負擔。
本判決得假執行。
    事實及理由
一、原告聲明：求為判決如主文所示。
二、事實摘要：
    原告主張其持有被告簽發如附表所示支票二紙，詎屆期提示均未獲付款，為此依
    票據之法律關係，訴請被告給付如訴之聲明所示之票款金額及各自附表所示提示
    日起至清償日止，按週年利率百分之六計算之利息。而被告則以附表所示之二紙
    支票確為其所簽發，惟係由訴外人鄭秀蓉及陳桂菊持之向原告借款，則原告應向
    鄭秀蓉及陳桂菊催討還款等語，資為抗辯。
三、法院之判斷：
(一)按在票據上簽名者，應依票上所載文義負責；支票發票人應照支票文義擔保支票
    之支付；執票人向支票債務人行使追索權時，得請求自付款提示日起之利息，如
    無約定利率者，依年利率六釐計算，票據法第五條第一項、第一百二十六條及一
    百三十三條分別定有明文。
(二)查原告主張之前開事實，業據其提出與所述相符之支票及退票理由單影本各二件
    為證，且為被告所不爭執，自堪信原告之主張為實在。揆諸前揭說明，被告既在
    系爭支票發票人上簽名，即應依票據上所載文義負責，並應照支票文義擔保系爭
    支票之支付。從而，原告依票據之法律關係，請求被告給付上開票款及各自附表
    所示提示日起按法定利率利算之利息，於法並無不合，所訴應予准許。
(三)本件係命清償票據上債務之判決，依民事訴訟法第三百八十九條第一項第四款之
    規定，自應依職權宣告假執行。
(四)本件事證已臻明確，兩造其餘主張、陳述及所提證據，經本院審酌，核與判決結
    果不生影響，爰不逐一論述，併予敘明。
據上論結，原告之訴為有理由，依民事訴訟法第四百三十六條第二項、第三百八十九
條第一項第四款、第七十八條，判決如主文。
中　　　華　　　民　　　國　　九十一　　年　　　二　　　月　　　廿一　　日
                                  臺灣苗栗地方法院苗栗簡易庭
~B法　　　官　高　敏　俐
右為正本係照原本作成。
如對本判決上訴，須於判決送達後廿日內向本院提出上訴（須按他造當事人之人數附
繕本）。
~B法院書記官　范  育  誠
中　　　華　　　民　　　國　　九十一　　年　　　二　　　月　　　廿一　　日
附表：
~F0
~T40
┌─┬─────┬─────────┬──────────┬──────────┬─────┬────────┐
│編│發　票　人│　付　　款　　人　│發　　 　票　 　　日│提       示　   日　│ 票面金額 │ 支　票　號　碼 │
│號│　　　　　│　　　　　　　　　│　　　　　　　　　　│                    │（新台幣）│　　　　　　　　│
├─┼─────┼─────────┼──────────┼──────────┼─────┼────────┤
│１│甲○○    │台灣土地銀行頭份分│九十年五月二十八日  │九十年五月二十八日  │二十五萬元│0000000  │
│　│　　      │行　　　　　      │　　　　　　　　　　│　　　        　　　│　        │　　          　│
├─┼─────┼─────────┼──────────┼──────────┼─────┼────────┤
│２│甲○○    │台灣土地銀行頭份分│九十年六月十日      │九十年六月十一日    │十萬元    │0000000  │
│　│　        │行　　　　        │　　　　　　　　　　│        　　　　　　│          │　　            │
└─┴─────┴─────────┴──────────┴──────────┴─────┴────────┘
